臺灣士林地方法院刑事判決　　　　　　　　　　　　　九十一年度易字第六六九號
　　公　訴　人　臺灣士林地方法院檢察署檢察官
　　被　　　告　丙○○
右列被告因竊盜案件，經檢察官提起公訴（九十一年度偵字第八五五九號），本院判
決如左：
        主  文
丙○○攜帶兇器竊盜，處有期徒刑陸月，如易科罰金，以參佰元折算壹日。
        事  實
一、丙○○意圖為自己不法之所有，於民國九十一年五月一日晚間九時三十分許，在
    台北市○○區○○路一九０號前路旁停車格，見乙○○所有之車號ＢＴ─三七二
    一號自小客車停置於該處，隨自路旁撿拾體積約略等於成人手掌大小，客觀上具
    有行兇之可能性及危險性，足對人之生命、身體產生危險之石頭一顆，敲破乙○
    ○所有之該部ＢＴ─三七二一號自小客車之右後三角車窗玻璃（毀損部分未據告
    訴），嗣進入車內打開後行李箱，竊取乙○○所有置於後行李箱內之黑色背包一
    只（內有台胞證一本、護照一本及銀行存摺、鑰匙、記事本、電腦磁碟片等物，
    價值約新台幣一千餘元），得手後離去。嗣經乙○○報警，經警在該部ＢＴ─三
    七二一號自小客車右前車門上採獲丙○○之右手中指指紋而循線查獲。
二、案經被害人乙○○訴由臺北市政府警察局士林分局報請臺灣士林地方法院檢察署
    檢察官偵查起訴。
        理  由
一、訊據被告丙○○坦承於右揭時地隨手撿拾路旁約手掌大小之石塊，敲破車號ＢＴ
    ─三七二一號自小客車右後三角車窗玻璃之事實，惟矢口否認有何竊盜犯行，辯
    稱：伊將機車停在基河路旁人行道上，嗣要騎離時，遭該部ＢＴ─三七二一號自
    小客車擋住去路，伊按喇叭，無人理會，遂一時氣憤，隨手撿拾路旁約手掌大小
    的石塊，敲破該車右後三角車窗玻璃後，即騎車離去，未進入車內竊取財物云云
    。
二、惟查：
  (一)右揭車號ＢＴ─三七二一號自小客車右三角車窗玻璃遭擊破，後行李箱內之黑色
    背包一只（內有台胞證一本、護照一本及銀行存摺、鑰匙、記事本、電腦磁碟片
    等物，價值約新台幣一千餘元）失竊之事實，迭經被害人即ＢＴ─三七二一號車
    主乙○○於警訊時及偵查中陳述綦詳，並有車損及警方採證經過照片十一幀附卷
    可稽。
  (二)乙○○發現遭竊後，報警前往處理，經警員李俊揚（原名甲○○）在車號ＢＴ─
    三七二一號車輛之右前車門、右後車門、破損右後三角車窗等處，採得十一枚指
    紋，經送內政部警政署刑事警察局比對結果，於右前車門採集所得編號七、八號
    指紋與該局存檔之被告右中指指紋相符，有該局九十一年五月二十四日刑紋字第
    ０九一０一０七七六０號鑑驗書一件存卷可徵。
  (三)被告亦坦承於右述時地撿拾石頭擊破車號ＢＴ─三七二一號右後三角車窗玻璃之
    事實，雖以前詞置辯，然查，車號ＢＴ─三七二一號自小客車遭竊時係停放於路
    旁停車格內，其旁之人行道上禁停機車，為證人即到場採證警員李俊揚證述屬實
    ，並繪製現場圖附卷（見本院九十一年十二月十日審理筆錄），故ＢＴ─三七二
    一號自小客車並未違規停放，反倒是被告之機車違規停車，豈有要合法停放車輛
    駛離讓其通行之理？況依證人李俊揚繪製，而為被告承認無訛之現場圖觀之，該
    處人行道上機車儘可由大南路口位置駛下人行道，車號ＢＴ─三七二一號自小客
    車停放位置，並不會擋住人行道上機車離去之動線，此亦為證人李俊揚結證明確
    ，益徵被告辯稱，伊係因ＢＴ─三七二一號自小客車擋住去向，致憤而握持石頭
    毃擊損壞該部小客車之右後三角車窗云云，顯與事實相悖，要無足採。
  (四)又果若被告所辯因ＢＴ─三七二一號自小客車擋住去路，致憤而撿拾石塊砸該車
    右後三角車窗為真，則被告何需碰觸該車車門？依前開警方在該車右前車門採得
    被告之指紋觀之，被告顯欲打開車門進入車內；且敲擊車窗玻璃一下即會造成裂
    痕而達其損壞洩憤之目的，惟觀之採證照片所示，該部小客車之後右三角窗破裂
    呈網狀，而斷裂為二片掉落在車內後座上，足見被告用力之猛，顯非單純出於毀
    損該片玻璃以洩憤之意，而係出於擊破該片玻璃之意，其目的乃要由該處伸手入
    內打開車鎖，俾以進入車內至明，可證被告確實進入車內竊取車內之財物無疑。
  (五)綜上所述，被告上開以石塊砸被害人車輛車窗玻璃係為洩憤，並未竊取車內財物
    云云，顯係卸責飾辯之詞，不足採信。本件事證明確，被告犯行洵堪認定，應予
    依法論科。
三、按如成人手掌般大小之石頭，依一般社會健全觀念，客觀上足對人之生命、身體
    構成威脅，且有行兇之可能性及危險性，核被告所為係犯刑法第三百二十一條第
    第一項第三款之攜帶兇器竊盜罪，公訴人認被告所為係犯刑法第三百二十條第一
    項之普通竊盜罪，起訴法條尚有未洽，應予變更。爰審酌被告之犯罪動機、目的
    、手段，品性、生活狀況、智識程度、犯罪所生損害尚輕，及被告犯罪後猶飾詞
    卸責，犯罪後態度不佳等一切情狀，量處如主文所示之刑，並諭知易科罰金之折
    算標準，以資懲儆。
四、至被告犯罪用之石頭一顆既未扣案，又無積極證據足資證明為被告所有，本院自
    不得率予宣告沒收，併此敘明。
據論斷，應依刑事訴訟法第二百九十九條第一項前段、第三百條，刑法第三百二十一
條第一項第三款、第四十一條第一項前段，判決如主文。
本案經檢察官江林達到庭執行職務
中      華      民      國      九十一    年    十二    月    二十四    日
                                  臺灣士林地方法院刑事第三庭
                                      法  官  何  信  慶
右正本證明與原本無異。
如不服本判決，應於判決送達後十日內，向本院提出上訴狀。
                                      書記官  魏  里  安
中      華      民      國      九十一    年    十二    月    二十五    日
附錄本判決論罪科刑法條全文：
中華民國刑法第三百二十一條：
 (加重竊盜罪)
犯竊盜罪而有左列情形之一者，處六月以上五年以下有期徒刑：
一  於夜間侵入住宅或有人居住之建築物、船艦，或隱匿其內而犯之者。
二  毀越門扇、牆垣或其他安全設備而犯之者。
三  攜帶兇器而犯之者。
四  結夥三人以上而犯之者。
五  乘火災、水災或其他災害之際而犯之者。
六  在車站或埠頭而犯之者。
前項之未遂罰之。
